【裁判字號】    97,訴,1129
【裁判日期】    971231
【裁判案由】    違反毒品危害防制條例
【裁判全文】
臺灣新竹地方法院刑事判決              97年度訴字第1129號
公  訴  人  臺灣新竹地方法院檢察署檢察官
被      告  甲○○
上列被告因違反毒品危害防制條例案件，經檢察官提起公訴（97
年度毒偵字第1882號），本院依簡式審判程序判決如下：
    主  文
甲○○施用第一級毒品，累犯，處有期徒刑柒月。又施用第二級
毒品，累犯，處有期徒刑肆月。應執行有期徒刑拾月。
    事實及理由
壹、構成犯罪事實：
一、甲○○前於民國92年1 月間，因施用毒品案件，經本院以91
    年度毒聲字第1010號裁定送勒戒處所觀察、勒戒後，因認有
    繼續施用毒品之傾向，再經本院以92年度毒聲字第241 號裁
    定令入戒治處所施以強制戒治1 年，於92年4 月4 日入所，
    嗣其強制戒治執行滿3 月後，經戒治處所認無繼續戒治之必
    要，乃報由臺灣新竹地方法院檢察署檢察官（下稱檢察官）
    聲請本院以93年度毒聲字第15號裁定停止戒治，於93年2 月
    16日因停止其處分之出監，所餘戒治期間付保護管束，旋其
    停止戒治所餘戒治期間於93年3 月9 日屆滿，因期滿未經撤
    銷，視為強制戒治期滿執行完畢，並經檢察官於93年3 月18
    日以93年度戒毒偵字第12號為不起訴處分確定。
二、甲○○不知警惕，又於95年4 月間，因施用第一級、第二級
    毒品案件，經本院於95年9 月15日，以95年度訴字第523 號
    宣示判決筆錄，分別判處有期徒刑8 月、6 月，並經定應執
    行刑為有期徒刑1 年，嗣於95年9 月15日確定，其執行情形
    詳如後述累犯部分。
三、甲○○竟不知警惕，於前開強制戒治處分執行完畢釋放後5
    年內，(1)復基於施用第一級毒品海洛因的犯罪意思，於97年
    9 月3 日上午某時許，在新竹縣新埔鎮北平里7 鄰72號後山
    之鐵皮屋內，以將海洛因摻入香煙內，再點火吸食之方式，
    施用第一級毒品海洛因1 次。(2)另基於施用第二級毒品安非
    他命的犯罪意思，於上開時、地，以將安非他命置於玻璃球
    內，再以火燒烤，吸其煙霧之方式，施用第二級毒品安非他
    命1 次。嗣於97年9 月3 日下午1 時許，為警在上開鐵皮屋
    內查獲，經其同意採尿送驗，結果呈嗎啡陽性及安非他命、
    甲基安非他命陽性反應，始悉上情。
貳、程序方面：
    本件被告甲○○所犯施用第一級毒品、施用第二級毒品等罪
    ，均非死刑、無期徒刑、最輕本刑為3 年以上有期徒刑之罪
    ，或高等法院管轄第一審之案件，被告於本院準備程序進行
    中，就被訴事實為有罪之陳述，經本院合議庭認合於刑事訴
    訟法第273 條之1 第1 項之規定，裁定進行簡式審判程序，
    此合先敘明。
、認定犯罪事實所根據的證據及理由：
一、被告甲○○於警局詢問時之供述，及本院準備程序、簡式審
    判程序訊問時之自白。
二、又被告為警查獲時，經採尿送驗結果，呈第一級毒品嗎啡陽
    性反應，及第二級毒品安非他命、甲基安非他命陽性反應，
    亦有新竹市警察局辦理煙毒、麻醉藥品案尿液送驗受檢人真
    實姓名代號對照表暨送驗登記簿影本、台灣尖端先進生技醫
    藥股份有限公司於97年9 月10日所出具之尿液檢體編號B-26
    1 號濫用藥物檢驗報告影本各1 紙附卷可憑。
三、臺灣高等法院被告前案紀錄表、刑案資料查註紀錄表及全國
    施用毒品案件紀錄表各1 份在卷可證。
肆、論罪科刑的理由：
一、論罪：
（一）被告甲○○所為，係犯毒品危害防制條例第10條第1 項之
      施用第一級毒品罪及同條例第10條第2 項之施用第二級毒
      品罪。被告施用前持有第一級、第二級毒品之低度行為為
      施用第一級、第二級毒品之高度行為所吸收，均不另論罪
      。
（二）數罪併罰：被告所犯上開施用第一級毒品、施用第二級毒
      品2 罪間，犯意各別，行為不同，應分別論罪，合併處罰
      之。
（三）累犯：被告甲○○前曾於95年1 月間，因恐嚇案件，經本
      院於95年9 月29日，以95年度竹北簡字第317 號刑事簡易
      判決，判處有期徒刑5 月，嗣於95年10月16日確定；又於
      95年4 月間，因施用第一級、第二級毒品案件，經本院於
      95年9 月15日，以95年度訴字第523 號宣示判決筆錄，分
      別判處有期徒刑8 月、6 月，並經定應執行刑為有期徒刑
      1 年，嗣於95年9 月15日確定。上開3 罪復因減刑條例分
      別減為有期徒刑2 月又15日、4 月、3 月，並經定應執行
      刑為有期徒刑8 月確定，於96年2 月1 日入監執行，並於
      96年7 月16日縮刑期滿執行完畢等情，有臺灣高等法院被
      告前案紀錄表及刑案資料查註紀錄表各1 份為證，其於5
      年以內故意再犯本件有期徒刑以上之罪，為累犯，應依刑
      法第47條第1 項規定，加重其刑。
二、科刑：審酌被告素行不良，經施以強制戒治處分後，本次又
    再度施用足以導致精神障礙及生命危險之成癮性毒品，其前
    經施以強制戒治仍無法使其戒斷毒癮，足見其缺乏拒用毒品
    之決心及悔改之意，兼以施用毒品所生危害以自戕健康為主
    ，及其施用次數，犯罪後坦白承認犯行等一切情狀，各量處
    如主文所示之刑，並定其應執行之刑，以資懲儆。
伍、適用法律依據：
一、程序法方面：刑事訴訟法第273 條之1 第1 項、第299 條第
    1 項前段。
二、實體法方面：毒品危害防制條例第10條第1 項、第2 項，刑
    法第11條前段、第47條第1 項、第51條第5 款，判決如主文
    。
本案經檢察官陳玉華到庭執行職務。
中    華    民    國    97    年    12    月    31    日
                  刑事第四庭法  官  馮俊郎
以上正本證明與原本無異。
如不服本判決，應於判決送達後10日內向本院提出上訴書狀。上
訴書狀應敘述具體理由，未敘述上訴理由者，應於上訴期間屆滿
後20日內補提理由書狀於本院（均須按他造當事人之人數附繕本
）「切勿逕送上級法院」。
中    華    民    國    97    年    12    月    31    日
                            書記官  鄧雪怡
附錄本案論罪科刑實體法條全文：
毒品危害防制條例第10條第1 項、第2 項：
施用第一級毒品者，處6 月以上5 年以下有期徒刑。
施用第二級毒品者，處3 年以下有期徒刑。


司法院資訊處製作；財團法人民間司法改革基金會備份。
